【裁判字號】    99,交抗,203
【裁判日期】    991130
【裁判案由】    聲明異議
【裁判全文】
臺灣高等法院臺南分院交通事件裁定     99年度交抗字第203號
抗  告  人  蔡金桂
上列抗告人因違反道路交通管理處罰條例案件，不服臺灣臺南地
方法院中華民國99年10月29日所為裁定（99年度交聲字第952號）
，提起抗告，本院裁定如下：
    主  文
抗告駁回。
    理  由
一、抗告意旨略以：伊於99年6月28日前往成大醫院看診，於上
    午7時將H82-896號重型機車停放於正常停車格內，至中午看
    診後，發現車子被拖吊，然警察拍照機車停放之處所，並非
    伊實際停車處，雖伊於提出異議之申請時被告知需自行舉證
    ，惟伊並無該名證人即志工之正確姓名，就此伊深感不服，
    請求予以撤銷原處分。
二、原裁定意旨略以：抗告人於上揭時、地將系爭機車停放於「
    在禁止臨時停車處所」之違規行為，經台南市警察局交通隊
    員警以異議人「在人行道停車」之交通違規事實予以舉發，
    原處分機關遂於99年7月16日以嘉監南字第裁74-S00000000
    號裁決書以異議人「在禁止臨時停車處所停車」之違規事實
    裁處異議人600元罰鍰之事實，有裁決書、舉發通知單及採
    證照片等件在卷為證，自堪認定。又經函請臺南市警察局交
    通隊查明本件違規地點有無監視器，經臺南市警察局函覆其
    派員於7月27日15時15 分許現勘查違規地點（東豐路--成大
    旁），並未發現有監視器等語，有臺南市警察局99年7月29
    日南市警交字第09918010790號函1紙附卷可按。而異議人亦
    無法提出其他證據證明其所言為真，本院復查無任何有利於
    異議人之證據，自難逕作有利於異議人之認定。準此，異議
    人確有於禁止停車之人行道路段停車乙節，已臻確定，原處
    分機關所為之裁處，實屬適法。因認本件聲明異議為無理由
    ，應予駁回等。
三、按汽車駕駛人停車時，在禁止臨時停車處所停車，處600元
    以上1,200元以下罰鍰，道路交通管理處罰條例第56條第1項
    第1款定有明文。復按人行道，乃係指為專供行人通行之騎
    樓、走廊及劃設供行人行走之地面道路與人行天橋及人行地
    下道；且人行道不得臨時停車，道路交通管理處罰條例第3
    條第3款、道路交通安全規則第111條第1款分別著有明文。
    又道路交通安全規則所稱之「汽車」，係指在道路上不依軌
    道或電力架線而以原動機行駛之車輛（包含機器腳踏車），
    道路交通安全規則第2條第1項第1款規定參照。另參以道路
    交通標誌標線號誌設置規則第190條第1項、第2項規定，車
    輛停放線，用以指示車輛駕駛人停放車輛之位置與範圍。其
    標線之線型為白實線，線寬10公分。但機器腳踏車停放線劃
    設於非車道上者，得採用線寬5公分。基此，人行道上除繪
    有線寬10或5公分之白色停放線，得以停車外，其餘人行道
    皆禁止臨時停車。
四、經查：
(一)舉發機關以抗告人駕駛系爭機車於上揭時、地有「在禁止臨
    時停車處所停車」之違規行為予以製單舉發，原處分機關據
    此裁處異議人600元罰鍰之事實，有原處分機關99年7月16日
    嘉監南字第裁74-S00000000號裁決書及舉發機關99年7月6日
    南市警交字第S00000000號舉發通知單及採證照片等件在卷
    可佐。
(二)次查，系爭機車於前開時間所停放之位置乃係人行道上，且
    該停車位置並未繪製有白色停放線，該處顯屬禁止臨時停車
    之人行道區域一情，有卷附之採證照片1幀可佐（原審卷第3
    頁）。雖抗告人抗辯無法得知當日志工是誰，亦不知道名字
    。因而，原審函請臺南市警察局交通隊查明本件違規地點有
    無監視器，經臺南市警察局函覆其派員於7月27日15時15分
    許現勘查違規地點（東豐路--成大旁），並未發現有監視器
    等語，有臺南市警察局99年7月29日南市警交字第099180107
    90號函1紙附卷可按。而抗告人亦無法提出其他證據證明其
    所言為真，本院復查無任何有利於抗告人之證據，自難逕作
    有利於抗告人之認定。準此，抗告人確有於禁止停車之人行
    道路段停車乙節，已臻確定，原處分機關所為之裁處，實屬
    適法。
(三)綜上所述，抗告人確有於上開時、地駕駛機車在禁止臨時停
    車處所停車之違規行為，應可認定，原審以原處分機關裁處
    抗告人罰鍰600元，並無違誤，抗告人之異議為無理由，因
    而駁回抗告人之異議，經核並無不當，抗告意旨仍持陳詞，
    指摘原裁定不當，非有理由，應予駁回。
五、據上論斷，應依道路交通事件處理辦法第25條，刑事訴訟法
    第412條，裁定如主文。
中    華    民    國    99    年    11    月    30    日
                  刑事第四庭    審判長法  官  吳志誠
                                      法  官  彭喜有
                                      法  官  羅心芳
以上正本證明與原本無異。
不得再抗告。
                                      書記官  蔡振豐
中    華    民    國    99    年    11    月    30    日

司法院資訊處製作；財團法人民間司法改革基金會備份。
